backup/apertium-mal-eng.mal.dix
<pardef n="കൊ/ല്ലുക__vblex">
  <e>       <p><l>ല്ലും</l>     <r>ല്ലുക<s n="vblex"/><s n="fut"/></r></p></e>
  <e>       <p><l>ല്ലാന്‍</l>   <r>ല്ലുക<s n="vblex"/><s n="infp"/></r></p></e>
  <e>       <p><l>ല്ലണം</l>     <r>ല്ലുക<s n="vblex"/><s n="oblig"/></r></p></e>
  <e>       <p><l>ന്നു</l>      <r>ല്ലുക<s n="vblex"/><s n="past"/></r></p></e>
  <e>       <p><l>ല്ലുന്നു</l>  <r>ല്ലുക<s n="vblex"/><s n="pres"/></r></p></e>
</pardef>
<pardef n="അള/ക്കുക__vblex">
  <e>       <p><l>ക്കും</l>     <r>ക്കുക<s n="vblex"/><s n="fut"/></r></p></e>
  <e>       <p><l>ക്കാന്‍</l>   <r>ക്കുക<s n="vblex"/><s n="infp"/></r></p></e>
  <e>       <p><l>ക്കണം</l>     <r>ക്കുക<s n="vblex"/><s n="oblig"/></r></p></e>
  <e>       <p><l>ന്നു</l>      <r>ക്കുക<s n="vblex"/><s n="past"/></r></p></e>
  <e>       <p><l>ക്കുന്നു</l>  <r>ക്കുക<s n="vblex"/><s n="pres"/></r></p></e>
  <e>       <p><l>ന്നപ്പോള്‍</l>  <r>ക്കുക<s n="vblex"/></r></p></e>
</pardef>
<pardef n="ത/രുക__vblex">
  <e>       <p><l>രും</l>       <r>രുക<s n="vblex"/><s n="fut"/></r></p></e>
  <e>       <p><l>രണം</l>       <r>രുക<s n="vblex"/><s n="oblig"/></r></p></e>
  <e>       <p><l>ന്നു</l>      <r>രുക<s n="vblex"/><s n="past"/></r></p></e>
  <e>       <p><l>രുന്നു</l>    <r>രുക<s n="vblex"/><s n="pres"/></r></p></e>
  <e>       <p><l>രാ</l>        <r>രുക<s n="vblex"/><s n="infp"/></r></p></e>
</pardef>
<pardef n="വി/ല്‍ക്കുക__vblex">
  <e>       <p><l>ല്‍ക്കും</l>  <r>ല്‍ക്കുക<s n="vblex"/><s n="fut"/></r></p></e>
  <e>       <p><l>ല്‍ക്കാന്‍</l><r>ല്‍ക്കുക<s n="vblex"/><s n="infp"/></r></p></e>
  <e>       <p><l>ല്‍ക്കണം</l>  <r>ല്‍ക്കുക<s n="vblex"/><s n="oblig"/></r></p></e>
  <e>       <p><l>റ്റു</l>      <r>ല്‍ക്കുക<s n="vblex"/><s n="past"/></r></p></e>
  <e>       <p><l>ല്‍ക്കുന്നു</l><r>ല്‍ക്കുക<s n="vblex"/><s n="pres"/></r></p></e>
</pardef>
<pardef n="വീ/ഴുക__vblex">
  <e>       <p><l>ഴും</l>       <r>ഴുക<s n="vblex"/><s n="fut"/></r></p></e>
  <e>       <p><l>ഴാന്‍</l>     <r>ഴുക<s n="vblex"/><s n="infp"/></r></p></e>
  <e>       <p><l>ഴണം</l>       <r>ഴുക<s n="vblex"/><s n="oblig"/></r></p></e>
  <e>       <p><l>ണു</l>        <r>ഴുക<s n="vblex"/><s n="past"/></r></p></e>
  <e>       <p><l>ഴുന്നു</l>    <r>ഴുക<s n="vblex"/><s n="pres"/></r></p></e>
</pardef>
<pardef n="വിര/ളുക__vblex">
  <e>       <p><l>ളും</l>       <r>ളുക<s n="vblex"/><s n="fut"/></r></p></e>
  <e>       <p><l>ളാന്‍</l>     <r>ളുക<s n="vblex"/><s n="infp"/></r></p></e>
  <e>       <p><l>ളണം</l>       <r>ളുക<s n="vblex"/><s n="oblig"/></r></p></e>
  <e>       <p><l>ണ്ടു</l>      <r>ളുക<s n="vblex"/><s n="past"/></r></p></e>
  <e>       <p><l>ളുന്നു</l>    <r>ളുക<s n="vblex"/><s n="pres"/></r></p></e>
</pardef>
<pardef n="ക/ാണുക__vblex">
  <e>       <p><l>ാണും</l>      <r>ാണുക<s n="vblex"/><s n="fut"/></r></p></e>
  <e>       <p><l>ാണാന്‍</l>    <r>ാണുക<s n="vblex"/><s n="infp"/></r></p></e>
  <e>       <p><l>ാണണം</l>      <r>ാണുക<s n="vblex"/><s n="oblig"/></r></p></e>
  <e>       <p><l>ണ്ടു</l>      <r>ാണുക<s n="vblex"/><s n="past"/></r></p></e>
  <e>       <p><l>ാണുന്നു</l>   <r>ാണുക<s n="vblex"/><s n="pres"/></r></p></e>
  <e>       <p><l>ണ്ടിരുന്നൊ</l><r>ാണുക<s n="vblex"/><s n="past"/><s n="itg"/></r></p></e>
</pardef>
<pardef n="നി/ല്‍ക്കുക__vblex">
  <e>       <p><l>ല്‍ക്കും</l>  <r>ല്‍ക്കുക<s n="vblex"/><s n="fut"/></r></p></e>
  <e>       <p><l>ല്‍ക്കാന്‍</l><r>ല്‍ക്കുക<s n="vblex"/><s n="infp"/></r></p></e>
  <e>       <p><l>ല്‍ക്കണം</l>  <r>ല്‍ക്കുക<s n="vblex"/><s n="oblig"/></r></p></e>
  <e>       <p><l>ന്നു</l>      <r>ല്‍ക്കുക<s n="vblex"/><s n="past"/></r></p></e>
  <e>       <p><l>ല്‍ക്കുന്നു</l><r>ല്‍ക്കുക<s n="vblex"/><s n="pres"/></r></p></e>
</pardef>
<pardef n="താ/ഴുക__vblex">
  <e>       <p><l>ഴും</l>       <r>ഴുക<s n="vblex"/><s n="fut"/></r></p></e>
  <e>       <p><l>ഴാന്‍</l>     <r>ഴുക<s n="vblex"/><s n="infp"/></r></p></e>
  <e>       <p><l>ഴണം</l>       <r>ഴുക<s n="vblex"/><s n="oblig"/></r></p></e>
  <e>       <p><l>ന്നു</l>      <r>ഴുക<s n="vblex"/><s n="past"/></r></p></e>
  <e>       <p><l>ഴുന്നു</l>    <r>ഴുക<s n="vblex"/><s n="pres"/></r></p></e>
</pardef>
<pardef n="പെറ/ുക__vblex">
  <e>       <p><l>ും</l>        <r>ുക<s n="vblex"/><s n="fut"/></r></p></e>
  <e>       <p><l>ാന്‍</l>      <r>ുക<s n="vblex"/><s n="infp"/></r></p></e>
  <e>       <p><l>ണം</l>        <r>ുക<s n="vblex"/><s n="oblig"/></r></p></e>
  <e>       <p><l>്റു</l>       <r>ുക<s n="vblex"/><s n="past"/></r></p></e>
  <e>       <p><l>ുന്നു</l>     <r>ുക<s n="vblex"/><s n="pres"/></r></p></e>
</pardef>
<pardef n="അടി/ക്കുക__vblex">
  <e>       <p><l>ക്കുക</l>     <r>ക്കുക<s n="vblex"/><s n="pres"/></r></p><par n="clitics_nam_empty"/></e>
  <e>       <p><l>ക്കും</l>     <r>ക്കുക<s n="vblex"/><s n="fut"/></r></p></e>
  <e>       <p><l>ക്കാന്‍</l>   <r>ക്കുക<s n="vblex"/><s n="infp"/></r></p></e>
  <e>       <p><l>ക്കണം</l>     <r>ക്കുക<s n="vblex"/><s n="oblig"/></r></p></e>
  <e>       <p><l>ച്ചു</l>      <r>ക്കുക<s n="vblex"/><s n="past"/></r></p></e>
  <e>       <p><l>ക്കുന്നു</l>  <r>ക്കുക<s n="vblex"/><s n="pres"/></r></p></e>
  <e>       <p><l>ച്ചാല്‍</l>   <r>ക്കുക<s n="vblex"/></r></p></e>
  <e>       <p><l>ച്ചുകൊണ്ടിരിക്കുന്നു</l><r>ക്കുക<s n="vblex"/><s n="cont"/></r></p></e>
</pardef>
<pardef n="പോ/കുക__vblex">
  <e>       <p><l>കും</l>       <r>കുക<s n="vblex"/><s n="fut"/></r></p></e>
  <e>       <p><l>കാന്‍</l>     <r>കുക<s n="vblex"/><s n="infp"/></r></p></e>
  <e>       <p><l>കണം</l>       <r>കുക<s n="vblex"/><s n="oblig"/></r></p></e>
  <e>       <p><l>യി</l>        <r>കുക<s n="vblex"/><s n="past"/></r></p></e>
  <e>       <p><l>കുന്നു</l>    <r>കുക<s n="vblex"/><s n="pres"/></r></p></e>
</pardef>
<pardef n="വ/യ്ക്കുക__vblex">
  <e>       <p><l>യ്ക്കും</l>   <r>യ്ക്കുക<s n="vblex"/><s n="fut"/></r></p></e>
  <e>       <p><l>യ്ക്കാന്‍</l> <r>യ്ക്കുക<s n="vblex"/><s n="infp"/></r></p></e>
  <e>       <p><l>യ്ക്കണം</l>   <r>യ്ക്കുക<s n="vblex"/><s n="oblig"/></r></p></e>
  <e>       <p><l>ച്ചു</l>      <r>യ്ക്കുക<s n="vblex"/><s n="past"/></r></p></e>
  <e>       <p><l>യ്ക്കുന്നു</l><r>യ്ക്കുക<s n="vblex"/><s n="pres"/></r></p></e>
</pardef>
<pardef n="പാട/ുക__vblex">
  <e>       <p><l>ുക</l>        <r>ുക<s n="vblex"/></r></p><par n="clitics_nam"/><par n="clitics_um"/></e>
  <e>       <p><l>ും</l>        <r>ുക<s n="vblex"/><s n="fut"/></r></p></e>
  <e>       <p><l>ാന്‍</l>      <r>ുക<s n="vblex"/><s n="infp"/></r></p></e>
  <e>       <p><l>ണം</l>        <r>ുക<s n="vblex"/><s n="oblig"/></r></p></e>
  <e>       <p><l>ി</l>         <r>ുക<s n="vblex"/><s n="past"/></r></p></e>
  <e>       <p><l>ുന്നു</l>     <r>ുക<s n="vblex"/><s n="pres"/></r></p></e>
</pardef>
<pardef n="ച/ാകുക__vblex">
  <e>       <p><l>ാകും</l>      <r>ാകുക<s n="vblex"/><s n="fut"/></r></p></e>
  <e>       <p><l>ാകാന്‍</l>    <r>ാകുക<s n="vblex"/><s n="infp"/></r></p></e>
  <e>       <p><l>ാകണം</l>      <r>ാകുക<s n="vblex"/><s n="oblig"/></r></p></e>
  <e>       <p><l>ത്തു</l>      <r>ാകുക<s n="vblex"/><s n="past"/></r></p></e>
  <e>       <p><l>ാകുന്നു</l>   <r>ാകുക<s n="vblex"/><s n="pres"/></r></p></e>
</pardef>
<pardef n="തൊട/ുക__vblex">
  <e>       <p><l>ും</l>        <r>ുക<s n="vblex"/><s n="fut"/></r></p></e>
  <e>       <p><l>ാന്‍</l>      <r>ുക<s n="vblex"/><s n="infp"/></r></p></e>
  <e>       <p><l>ണം</l>        <r>ുക<s n="vblex"/><s n="oblig"/></r></p></e>
  <e>       <p><l>്ടു</l>       <r>ുക<s n="vblex"/><s n="past"/></r></p></e>
  <e>       <p><l>ുന്നു</l>     <r>ുക<s n="vblex"/><s n="pres"/></r></p></e>
</pardef>

<e lm="അടക്കുക">         <i>അട</i><par n="അടി/ക്കുക__vblex"/></e>
<e lm="അടിക്കുക">        <i>അടി</i><par n="അടി/ക്കുക__vblex"/></e>
<e lm="അഭിനയിക്കുക">     <i>അഭിനയ</i><par n="അടി/ക്കുക__vblex"/></e>
<e lm="അളക്കുക">         <i>അള</i><par n="അള/ക്കുക__vblex"/></e>
<e lm="അവതരിപ്പിക്കുക">  <i>അവതരിപ്പി</i><par n="അടി/ക്കുക__vblex"/></e>
<e lm="ആരംഭിക്കുക">      <i>ആരംഭി</i><par n="അടി/ക്കുക__vblex"/></e>
<e lm="എഴുതുക">          <i>എഴുത</i><par n="പാട/ുക__vblex"/></e>
<e lm="ഒഴുകുക">          <i>ഒഴുക</i><par n="പാട/ുക__vblex"/></e>
<e lm="കാണുക">           <i>ക</i><par n="ക/ാണുക__vblex"/></e>
<e lm="കടക്കുക">         <i>കട</i><par n="അള/ക്കുക__vblex"/></e>
<e lm="കണക്കാക്കുക">     <i>കണക്കാ</i><par n="പോ/കുക__vblex"/></e>
<e lm="കണ്ടെത്തുക">      <i>കണ്ടെത്ത</i><par n="പാട/ുക__vblex"/></e>
 <e lm="കാണുക">           <i>കാണ</i><par n="തൊട/ുക__vblex"/></e>
<e lm="കുറിക്കുക">       <i>കുറി</i><par n="അടി/ക്കുക__vblex"/></e>
<e lm="കൊല്ലുക">         <i>കൊ</i><par n="കൊ/ല്ലുക__vblex"/></e>
<e lm="ചാകുക">           <i>ച</i><par n="ച/ാകുക__vblex"/></e>
<e lm="ചികില്‍സിക്കുക">  <i>ചികില്‍സി</i><par n="വ/യ്ക്കുക__vblex"/></e>
<e lm="ചോദിക്കുക">       <i>ചോദി</i><par n="വ/യ്ക്കുക__vblex"/></e>
<e lm="ജീവിക്കുക">       <i>ജീവി</i><par n="അടി/ക്കുക__vblex"/></e>
<e lm="തരുക">            <i>ത</i><par n="ത/രുക__vblex"/></e>
<e lm="താഴുക">           <i>താ</i><par n="താ/ഴുക__vblex"/></e>
<e lm="തുടങ്ങുക">        <i>തുടങ്ങു</i><par n="പാട/ുക__vblex"/></e>
<e lm="തൊടുക">           <i>തൊട</i><par n="തൊട/ുക__vblex"/></e>
<e lm="നടക്കുക">         <i>നട</i><par n="അള/ക്കുക__vblex"/></e>
<e lm="നല്‍കുക">         <i>നല്‍കു</i><par n="പാട/ുക__vblex"/></e>
<e lm="നില്‍ക്കുക">      <i>നി</i><par n="നി/ല്‍ക്കുക__vblex"/></e>
<e lm="നിര്‍വഹിക്കുക">   <i>നിര്‍വഹി</i><par n="അടി/ക്കുക__vblex"/></e>
<e lm="പഠിക്കുക">        <i>പഠി</i><par n="അടി/ക്കുക__vblex"/></e>
<e lm="പാടുക">           <i>പാട</i><par n="പാട/ുക__vblex"/></e>
<e lm="പാഠീക്കുക">       <i>പാഠീ</i><par n="അടി/ക്കുക__vblex"/></e>
<e lm="പിന്തുണക്കുക">    <i>പിന്തുണ</i><par n="അടി/ക്കുക__vblex"/></e>
<e lm="പൂര്‍ത്തിയാക്കുക"><i>പൂര്‍ത്തിയാക്ക</i><par n="പാട/ുക__vblex"/></e>
<e lm="പെറുക">           <i>പെറ</i><par n="പെറ/ുക__vblex"/></e>
<e lm="പോകുക">           <i>പോ</i><par n="പോ/കുക__vblex"/></e>
<e lm="പ്രവര്‍ത്തിക്കുക"><i>പ്രവര്‍ത്തി</i><par n="അടി/ക്കുക__vblex"/></e>
<e lm="ബന്ധിപ്പിക്കുക">  <i>ബന്ധിപ്പി</i><par n="അടി/ക്കുക__vblex"/></e>
<e lm="ഭരിക്കുക">        <i>ഭരി</i><par n="അടി/ക്കുക__vblex"/></e>
<e lm="മരിക്കുക">        <i>മരി</i><par n="അടി/ക്കുക__vblex"/></e>
<e lm="മാറുക">           <i>മാറ</i><par n="പാട/ുക__vblex"/></e>
<e lm="രചിക്കുക">        <i>രചി</i><par n="അടി/ക്കുക__vblex"/></e>
<e lm="രേഖപ്പെടുതുക">    <i>രേഖപ്പെടുത്ത</i><par n="പാട/ുക__vblex"/></e>
<e lm="വയ്ക്കുക">        <i>വ</i><par n="വ/യ്ക്കുക__vblex"/></e>
<e lm="വരക്കുക">         <i>വര</i><par n="അടി/ക്കുക__vblex"/></e>
<e lm="വരുക ">           <i>വര</i><par n="പെറ/ുക__vblex"/></e>
<e lm="വഹിക്കുക">        <i>വഹി</i><par n="അടി/ക്കുക__vblex"/></e>
<e lm="വാദിക്കുക">       <i>വാദി</i><par n="അടി/ക്കുക__vblex"/></e>
<e lm="വില്‍ക്കുക">      <i>വി</i><par n="വി/ല്‍ക്കുക__vblex"/></e>
<e lm="വിചാരിക്കുക">     <i>വിചാരി</i><par n="വ/യ്ക്കുക__vblex"/></e>
<e lm="വിരളുക">          <i>വിര</i><par n="വിര/ളുക__vblex"/></e>
<e lm="വീഴുക">           <i>വീ</i><par n="വീ/ഴുക__vblex"/></e>
<e lm="ശ്രമിക്കുക">      <i>ശ്രമി</i><par n="അടി/ക്കുക__vblex"/></e>
<e lm="സഹായിക്കുക">      <i>സഹായി</i><par n="അടി/ക്കുക__vblex"/></e>
<e lm="സൂചിപ്പിക്കുക">   <i>സൂചിപ്പി</i><par n="അടി/ക്കുക__vblex"/></e>
<e lm="നോക്കുക">         <i>നോക്ക</i><par n="പാട/ുക__vblex"/></e>
<e lm="ചിരിക്കുക">       <i>ചിരി</i><par n="അടി/ക്കുക__vblex"/></e>
<e lm="കണ്ടുപിടിക്കുക">  <i>കണ്ടുപിടി</i><par n="അടി/ക്കുക__vblex"/></e>
<e lm="കരുതുക">          <i>കരുത</i><par n="പാട/ുക__vblex"/></e>
<e lm="ശ്രമിക്കുക">      <i>ശ്രമി</i><par n="അടി/ക്കുക__vblex"/></e>
<e lm="സംസാരിക്കുക">     <i>സംസാരി</i><par n="അടി/ക്കുക__vblex"/></e>
<e lm="കാണുക">           <i>കാണ</i><par n="പാട/ുക__vblex"/></e>
